【裁判字號】    97,訴,893
【裁判日期】    970930
【裁判案由】    給付貨款
【裁判全文】
臺灣高雄地方法院民事裁定               97年度訴字第893號
原      告  鍠昇輪胎有限公司
法定代理人  乙○○
訴訟代理人  林復華律師
            林柏瑞律師
被      告  友聯儲運股份有限公司
法定代理人  甲○○
訴訟代理人  郭蔧萱律師
當事人間給付貨款事件，本院裁定如下：
  主      文
原告之訴及假執行之聲請均駁回。
訴訟費用由原告負擔。
  事  實
一、原告主張：被告自民國95年6 月至同年9 月間，因向伊購買
    及拆裝輪胎，而積欠伊貨款及工資共計新台幣（下同）850,
    413 元。爰依買賣之法律關係，提起本訴，並聲明求為命被
    告給付850,413 元及加計自支付命令送達翌日起算法定遲延
    利息，且願供擔保為假執行之判決。
二、被告則以：伊對原告主張積欠之金額並不爭執，但原告就此
    債權已在伊對原告另案請求之損害賠償訴訟（經本院96年度
    訴字第1096號）中為抵銷之意思表示，經抵銷後，原告之債
    權應已消滅，自不得再為本件之請求。又縱認原告仍得為請
    求，伊亦以在上開訴訟中所主張之損害賠償債權為抵銷等語
    ，資為抗辯。並聲明駁回原告之訴及如受不利判決願供擔保
    免為假執行。
三、兩造爭執及不爭執事項：
  (一)不爭執部分：
  1.被告積欠原告購買及拆裝輪胎之貨款及工資850,413 元。有
    統一發票、簽收單在卷可稽。
  (二)爭執部分：
  1.原告就本件債權在另案為抵銷抗辯後，是否仍為本件之請求
    。
  2.被告所為抵銷之債權是否存在及其得為抵銷之金額為若干。
四、惟按主張抵銷之請求，其成立與否經裁判者，以主張抵銷之
    額為限，有既判力，此觀民事訴訟法第400 條第2 項之規定
    自明，另按起訴違背第253 條、第263 條第2 項之規定，或
    其訴訟標的為確定判決之效力所及者，法院應以裁定駁回之
    」民事訴訟法第249 條第1 項第7 款分別定有明文。查：兩
    造在本院96年度訴字第1096號侵權行為損害賠償事件中，被
    告本院審理時已主張抵銷此部分之貨款結餘金額等語，且參
    諸本院96訴字第1096號判決中關於事實及理由貳七(三)5.論述
    ：「‧‧‧被告鍠昇公司抗辯原告尚積欠其貨款850,413 元
    乙節，並提出貨款債權債權表、統一發票、簽收單及折讓證
    明單等資料（見本院A 卷第46-58 頁），此部分事實，為原
    告所不否認，足認被告鍠昇公司對於原告有貨款850,413 元
    之債權。因被告鍠昇公司應賠償原告2,585,808 元，已如前
    述，足認原告與被告鍠昇公司互負金錢債務，並均屆清償期
    ，亦即符合抵銷之法定要件，則被告鍠昇公司自得對原告主
    張抵銷。又被告鍠昇公司於96年4 月30日以書狀為抵銷之意
    思表示，有民事答辯狀在卷可查（見本院A 卷第36-40 頁）
    ，是被告鍠昇公司主張應抵銷850,413 元貨款，尚屬有理。
    」等語，可認上開判決中，已就被告可主張抵銷貨款850,41
    3 元乙節，成立與否加以判斷，並認被告主張有理，始認定
    被告得向原告請求之投貨款為850,413 元無誤。故此，依上
    述民事訴訟法第400 條第2 項之規定，此部分之抵銷抗辯，
    已有既判力，雙方亦應受其拘束，不得再為相異之主張。原
    告現就業經本院判斷成立抵銷與否之貨款，復對被告提起本
    件給付貨款之訴，顯有違一事不再裡原則，從而，揆諸前開
    法條規定，原告提起本件之訴，自不合法，應予駁回。
五、依民事訴訟法第249 條第1 項第7 款、第95條、第78條，裁
    定如主文。
中    華    民    國    97    年    9     月    30    日
                  民事第四庭  法    官  張茹棻
以上正本係照原本作成。
如對本裁定抗告須於裁定送達後10日內向本院提出抗告狀，並繳
納抗告費新臺幣1,000 元。
中    華    民    國    97    年    9     月    30    日
                              書 記 官  黃美秀


司法院資訊處製作；財團法人民間司法改革基金會備份。
